【裁判字號】    97,中簡上,491
【裁判日期】    970630
【裁判案由】    竊盜
【裁判全文】
臺灣臺中地方法院刑事判決           97年度中簡上字第491號
上  訴  人  臺灣臺中地方法院檢察署檢察官
被      告  甲○○
                    號（現於臺灣臺中監獄執行中）
上列上訴人因被告竊盜案件，不服本院臺中簡易庭九十七年度中
簡字第一一五一號中華民國九十七年四月十日第一審簡易判決（
聲請簡易判決處刑案號：臺灣臺中地方法院檢察署九十七年度速
偵字第一四七三號），提起上訴，本院管轄之第二審合議庭判決
如下：
    主    文
上訴駁回。
    犯罪事實及理由
一、本案經本院審理結果，認第一審簡易判決認事用法及量刑均
    無不當，應予維持，並引用第一審判決書及簡易判決處刑書
    記載之犯罪事實、證據及理由。（詳如附件）
二、上訴人即檢察官之上訴意旨略以：被告前於民國八十八年至
    九十六年二月二十六日止，已有七次竊盜前科，且前甫於九
    十六年十一月十三日犯普通竊盜罪，而經臺灣高等法院臺中
    分院判處有期徒刑一年、十及十一月確定，竟再犯本案，顯
    見不知自省，原審僅處有期徒刑四月，顯未充分參酌被告之
    生活狀況及品性，且似難達到警惕被告之效，是為此請求上
    訴等語。惟按刑罰之量定，固屬法院自由裁量之職權行使，
    但仍應審酌刑法第五十七條所列各款事由及一切情狀，為酌
    量輕重之標準，並非漫無限制；量刑輕重係屬事實審法院得
    依職權自由裁量之事項，苟已斟酌刑法第五十七條各款所列
    情狀而未逾越法定刑度，不得遽指為違法；且在同一犯罪事
    實與情節，如別無其他加重或減輕之原因，下級審量定之刑
    ，亦無過重或失輕之不當情形，則上級審法院對下級審法院
    之職權行使，原則上應予尊重（最高法院七十二年臺上字第
    六六九六號、七十五年臺上字第七○三三號判例及八十五年
    度臺上字第二四四六號判決意旨參照）。而查，被告所犯之
    刑法第三百二十條第一項之竊盜罪，其法定刑為「五年以下
    有期徒刑、拘役或五百元以下罰金」，而原審既以被告罪證
    明確，依卷內資料審酌被告之前科素行、本案犯罪事實及聲
    請簡易處刑書中證據並所犯法條欄二所載事項等一切情狀，
    適用刑法第三百二十條第一項、第四十七條第一項、第四十
    一條第一項前段、第三十八條第一項第二款，刑法施行法第
    一條之一第一項、第二項前段之規定，於法定刑度內予以論
    罪，量處被告有期徒刑四月，並諭知易科罰金之折算標準，
    核其認事用法及量刑，均無違法及不當之處，則揆諸上開實
    務見解意旨，自應予維持，而檢察官上揭上訴理由指稱原審
    量刑過輕等語，即非允洽，應予駁回。
據上論斷，應依刑事訴訟法第四百五十五條之一第一項、第三項
、第三百七十三條、第三百六十八條，判決如主文。
中    華    民    國    97    年    6     月    30    日
                  刑事第四庭  審判長法  官  林宜民
                                    法  官  林學晴
                                    法  官  許惠瑜
以上正本證明與原本無異
不得上訴。
                                    書記官  陳佳君
中    華    民    國    97    年    6     月    30    日


司法院資訊處製作；財團法人民間司法改革基金會備份。
